Minutes et répertoires du notaire Pierre Louis LAIDEGUIVE, janvier 1741 - décembre 1750 (étude XXIII)
Archives nationales
- Minutes de Pierre Louis LAIDEGUIVE, janvier 1741 - 2 avril 1784; MC/ET/XXIII/513 - MC/ET/XXIII/1458
  - Minutes. 1749, octobre - décembre, octobre - décembre 1749; MC/ET/XXIII/565
    - Lefebvre (Jean Baptiste) maître maçon rue Neuve Saint Etienne § Obligation, 20 décembre 1749; MC/ET/XXIII/565
      obligation; Lefebvre, Jean Baptiste
  - Minutes. 1750, janvier - février, janvier - février 1750; MC/ET/XXIII/566
    - Inventaire après décès de Marie Albert, veuve de Louis-François Renaut, secrétaire du roi, conservateur des saisies et oppositions sur le trésor royal, rue Culture-Sainte-Catherine, 12 janvier 1750; MC/ET/XXIII/566
      inventaire après décès; Culture-Sainte-Catherine (rue de la); Albert, Marie; Renaut, Louis-François; secrétaire du roi (Ancien Régime)
    - Inventaire après décès de Pierre-Martin Viard, receveur des tailles de Paris, rue Neuve-Saint-Eustache, 22 janvier 1750; MC/ET/XXIII/566
      inventaire après décès; Neuve-Saint-Eustache (rue); Viard, Pierre-Martin
    - Inventaire après décès de Marie-Anne Colbert, veuve de Louis de Rochechouart, duc de Mortemart, pair de France, général des galères, à Saint-Denis, dans un appartement dépendant de la Visitation Sainte-Marie, 5 février 1750; MC/ET/XXIII/566
      inventaire après décès; Saint-Denis (Seine-Saint-Denis); Colbert, Marie-Anne; Rochechouart, Louis de (duc de Mortemart)
    - Inventaire après décès de Anne-Armand, marquis de Rosen, lieutenant général, au Cul-de-Sac Feron, faubourg Saint-Germain, 13 février 1750; MC/ET/XXIII/566
      inventaire après décès; Rosen, Anne-Armand de (marquis de); officier (armée)
    - Inventaire après décès de Anne Armand marquis de Rosen, lieutenant général des armées du roi, demeurant cul-de-sac Faron., 13 février 1750; MC/ET/XXIII/566
      inventaire après décès; Rosen, Anne Armand de (1711-1748)
    - Inventaire après décès de Jacques Pottier, procureur au Châtelet au cloître Saint-Merry et à Chennebières, 16 février 1750; MC/ET/XXIII/566
      inventaire après décès; Saint-Merri (cloître); Pottier, Jacques; procureur de justice (Ancien Régime)
    - Inventaire après décès de Claude Dideron, chaudronnier, dans l'enclos Saint-Jean-de-Latran, 27 février 1750; MC/ET/XXIII/566
      inventaire après décès; Saint-Jean-de-Latran (enclos); Dideron, Claude; forgeron
    - Robert (François) marchand tapissier quai des Theatins § apprentissage, 8 mars 1750; MC/ET/XXIII/566
      contrat d'apprentissage; Robert, François
    - tapissier (apprentissage) § Contrat pour 6 ans entre Pierre François Sallantin, garde des meubles du roi au Château Saint-Germain en Laye et François Robert, marchand tapissier, au profit de Pierre François, Sallautin, âgé de 16 ans, fils de Pierre-François. Nourri, logé, chauffé. Moyennant 800 livres t., 8 mars 1750; MC/ET/XXIII/566
    - Everly (château d') § Inventaire après décès de la comtesse de Mortemart (pièce annexe: Etat des meubles au ..), 9 mars 1750; MC/ET/XXIII/566
    - Puis-Montaut (château de) § Inventaire après décès de la comtesse de Mortemart; (pièce annexe: Etat des meubles au -), 9 mars 1750; MC/ET/XXIII/566
    - Vuattebled (Philippe), menuisier du roi, rue des Moineaux § bail, 13 mars 1750; MC/ET/XXIII/566
      bail; Wattebled, Philippe
    - Pierre (Louis) marchand joaillier rue de la Mégisserie § dépôt de procuration, 25 mars 1750; MC/ET/XXIII/566
      procuration; Pierre, Louis
  - Minutes. 1750, mars, mars 1750; MC/ET/XXIII/567
    - Inventaire après décès de Marie-Thérèse- Sophie de Rouvroy, épouse de Jean-Victor de Rochechouart, comte de Mortemart, brigadier, au palais du Luxembourg, au château d'Everly et dans celui de Puit-La-Vallée, près de Beauvais, 9 mars 1750; MC/ET/XXIII/567
      inventaire après décès; Luxembourg (palais du); Rouvroy, Marie-Thérèse-Sophie de; Rochechouart, Jean-Victor de (comte de Mortemart); militaire du rang
  - Minutes. 1750, avril - mai, avril - mai 1750; MC/ET/XXIII/568
    - Gouel (Gilles), marchand orfèvre, quai de Bourbon § Procuration .., 25 avril 1750; MC/ET/XXIII/568
      procuration; Gouel, Gilles
    - Gouel (Pierre), orfèvre joaillier, rue des Fossés Saint-Germain § Procuration .., 25 avril 1750; MC/ET/XXIII/568
      procuration; Gouel, Pierre
    - Vernin (Jean Marie), menuisier, porte Maillot § Constitution .., 10 mai 1750; MC/ET/XXIII/568
      constitution de rente; Vernin, Jean Marie
    - Mercier (Louis), marchand orfèvre, rue Saint-Germain-l'Auxerrois § Constitutions .. 5 actes, 15 mai 1750; MC/ET/XXIII/568
      constitution de rente; Mercier, Louis
    - Inventaire après décès de Nicolas Lambert, employé dans les vivres, rue de l'Arbre-Sec, 16 mai 1750; MC/ET/XXIII/568
      inventaire après décès; Arbre-Sec (rue de l'); Lambert, Nicolas
    - Inventaire après décès de Jeanne-Louise Corbie, veuve en premières noces de François Lefebvre, laboureur, et en secondes de Pierre-Urbain Navarre, officier de la duchesse douairière d'Orléans, à Iverny, paroisse de Dammartin-en-France, 27 mai 1750; MC/ET/XXIII/568
      inventaire après décès; Corbie, Jeanne-Louise; Lefebvre, François; Navarre, Pierre-Urbain; agriculteur
    - GOURDIN (Nicolas) Maître horloger Rue Saint-André des Arts § Notoriété .., 30 mai 1750; MC/ET/XXIII/568
      Gourdin, Nicolas
  - Minutes. 1750, juin - juillet, juin - juillet 1750; MC/ET/XXIII/569
    - Cliquet (Henri), maître peintre doreur, rue du Bout de monde § Quittances, 20 avril 1749; MC/ET/XXIII/569
      quittance; Cliquet, Henri
    - MALARD (Christophe) Maçon Rue Au Maire § Notoriété., 5 juillet 1750; MC/ET/XXIII/569
      Malard, Christophe
  - Minutes. 1750, août - septembre, août - septembre 1750; MC/ET/XXIII/570
    - MARIÉ (Denis) Marchand tapissier Rue Saint-Benoît § Procuration d'avis de Parent, 12 août 1750; MC/ET/XXIII/570
      procuration; Marié, Denis
    - HERBAULT (Louis Antoine) Marchand bijoutier joaillier Cour Neuve du Palais § obligation et délégation .., 13 août 1750; MC/ET/XXIII/570
      obligation; Herbault, Louis Antoine
    - Inventaire après décès de Charlotte-Hermine-Françoise de Salaberry, épouse de Dominique d'Hariagues, seigneur d'Auneau, maître des Comptes, rue Sainte-Anne et au château d'Auneau, 29 août 1750; MC/ET/XXIII/570
      inventaire après décès; Sainte-Anne (rue); Salaberry, Charlotte-Hermine-Françoise de; Hariargues, Dominique (seigneur d'Auneau)
    - GILBERT Horloger § Pendule par ..; Inventaire après décès de Madame D'HARIAGUE, 29 août 1750; MC/ET/XXIII/570
    - Vente d'une maison attenante à celle du sieur Blondel, inspecteur des bâtiments du roi., 29 août 1750; MC/ET/XXIII/570
      acte de vente; Blondel (M.); inspecteur (Ancien Régime)
    - Inventaire après décès de Marie Delaulne, épouse de Julien-Michel Gaudouïn, libraire-imprimeur, quai de Conti, 16 septembre 1750; MC/ET/XXIII/570
      inventaire après décès; Delaulne, Marie; Gaudoüin, Julien-Michel; libraire; imprimeur
    - Procuration concernant Michel Tannevot, architecte du roi, demeurant rue Neuve-de-Luxembourg., 29 septembre 1750; MC/ET/XXIII/570
      procuration; Neuve-de-Luxembourg (rue); Tannevot, Michel (1685?-1762); architecte
  - Minutes. 1750, octobre - décembre, octobre - décembre 1750; MC/ET/XXIII/571
    - THIERRY(Mathieu) Maître doreur argenteur et cizeleur Rue des Quatre Vents § Bail .., 10 novembre 1745; MC/ET/XXIII/571
      bail; Thierry, Mathieu
    - Inventaire après décès de Jacques-Etienne de Goucher, comte de Chepy, maréchal des camps, rue des Petits-Augustins et au château de Mollean, 5 octobre 1750; MC/ET/XXIII/571
      inventaire après décès; Petits-Augustins (rue des); Goucher, Jacques-Etienne de (comte de Chepy)
    - BALTHAZARD Horloger Pendule par .. § Inventaire après décès du Comte de CHEPY, 5 octobre 1750; MC/ET/XXIII/571
    - Inventaire après décès de Marie-Anne Milain, épouse d'Etienne Baudouin, président de la chambre des trésorier de France de Bordeaux, rue Saint-Jacques, 23 octobre 1750; MC/ET/XXIII/571
      inventaire après décès; Saint-Jacques (rue); Milain, Marie-Anne; Baudouin, Etienne
    - VERNEAU (Simon Léonard) Maître maçon; Rue du Figuier § Mainlevée., 24 octobre 1750; MC/ET/XXIII/571
      Verneau, Simon Léonard
    - BETTANCOURT (François) Maître Serrurier Rue des Petits-Champs § Transaction -, 29 octobre 1750; MC/ET/XXIII/571
      accord; Bettancourt, François
    - Inventaire après décès de Nicolas Merlat, avocat au Parlement, rue d'Argenteuil, 16 novembre 1750; MC/ET/XXIII/571
      inventaire après décès; Argenteuil (rue d'); Merlat, Nicolas; avocat au parlement (Ancien Régime)
    - LEFEBVRE (Jean) Entrepreneur de bâtiments Rue Copeau Paroisse Saint-Etienne du Mont § Procuration donnée par la veuve de .., 20 novembre 1750; MC/ET/XXIII/571
      procuration; Lefebvre, Jean
    - LEFEBURE (Jean Pierre) Maître maçon § Procuration., 20 novembre 1750; MC/ET/XXIII/571
      procuration; Lefebure, Jean Pierre
    - Lefebvre (François), orfèvre § Procuration .., 20 novembre 1750; MC/ET/XXIII/571
    - Prévost (Pierre), orfèvre joaillier rue des Lavandières § Constitution .., 15 décembre 1750; MC/ET/XXIII/571
      constitution de rente; Prévost, Pierre
    - TRAMBLIN (Pierre Robert), Peintre, de l'Académie de Saint-Luc Pont Notre Dame § Obligation .., 23 décembre 1750; MC/ET/XXIII/571
      obligation; Tramblin, Pierre Robert
  - Minutes (délibérations des créanciers d'Antoine Pierre Laideguive). 1744, 11 mars - 1772, 31 mai, 11 mars 1744 - 31 mai 1772; MC/ET/XXIII/1457
    délibération
    - Cahier des délibérations de l'assemblée des créanciers d'Antoine Pierre Laideguive, notaire., 11 mars 1744 - 31 mai 1772; MC/ET/XXIII/1457
      Actes à la suites jusqu'au 31 mai 1772, registre de quittances de la première répartition faite aux créanciers.
      Mention dans le répertoire du notaire coté:
      MC/RE/XXIII/6
      Report des actes analysés à l'occasion de l'établissement des répertoires numériques dits 'états numérique' des liasses et registres de minutes. (base de données migrée: voir contexte dans le Plan d’orientation général - Notaires de Paris, guides thématiques du Minutier).
      délibération; Laideguive, Antoine Pierre; notaire
  - Minutes (délibérations des créanciers d'Antoine Pierre Laideguive). 1750, 22 juin - 1784, 2 avril, 22 juin 1750 - 2 avril 1784; MC/ET/XXIII/1458
    Actes passés devant Pierre-Louis Laideguive de 1750 à 1775.
    Actes passés devant François Brichard de 1776 à 1784.
    - Registre des délibérations de l'assemblée des créanciers d'Antoine Pierre Laideguive, notaire., 22 juin 1750 - 2 avril 1784; MC/ET/XXIII/1458
      Actes à la suite jusqu'au 2 avril 1784, compte de séquestre rendu à l'ensemble des créanciers.
- Répertoire(s) de Pierre Louis LAIDEGUIVE, 1741 - 1746; MC/RE/XXIII/6
  - Répertoire. 1741 - 1746, MC/RE/XXIII/6
    Informations concernant le classement et la cotation:
    Le niveau inférieur de description, quand il existe, correspond aux mentions d'actes contenues dans le répertoire. Parmi celles-ci, certaines peuvent y être décrites, de manière plus ou moins détaillée. Pour consulter l'acte proprement dit, il convient de rechercher la cote au niveau des articles (registre ou liasse) des minutes du notaire (cote de type 'MC/ET').